Inventaris van het archief van het Nederlandse Gezantschap in China (Peking, Chunking, Nanking), (1862) 1872-1954
Nationaal Archief, Den Haag
- ARCHIEF GEZANTSCHAP, 1952-1954
  - STUKKEN BETREFFENDE BIJZONDERE ONDERWERPEN, II
    - STAATKUNDE, 9
      - Militaire verdediging, 921
        - Stukken betreffende defensie aangelegenheden m.b.t. China., 1952-1954.; 935; 1 omslag
      - Sociale organisaties, 997
        - Stukken betreffende het Internationale Rode Kruis., 1952-1954.; 936; 1 omslag
- ARCHIEF GEZANTSCHAPSBUREAU NANKING, 1933-1937
  - Stukken betreffende de belangenbehartiging voor Oostenrijk door het Nederlandse gezantschap., 1936.; 937; 1 omslag
  - Stukken betreffende de belangenbehartiging van Nederland voor de Hongaarse onderdanen., 1936.; 938; 1 omslag
  - Stukken betreffende de Chinese regering en de Kuomintang., 1935-1937.; 939; 1 omslag
  - Stukken betreffende bezoeken van Nederlanders (o.a. prof. Schermerhorn) aan de Chinese autoriteiten., 1935-1937.; 940; 1 omslag
  - Stukken betreffende het Nederlandse gezantschap te Peking., 1935-1936.; 941; 1 omslag
  - Akte van verhuur van het Nederlandse Gezantschapsbureau te Nanking. Met bijlagen., 1938.; 942; 1 stuk
  - Stukken betreffende de Lunghai spoorweg., 1935-1937.; 943; 1 omslag
  - Stukken betreffende de Nederlandse Bokser indemniteit., 1933-1937.; 944; 1 omslag
  - Stukken betreffende een anti-opiumbehandeling in het ziekenhuis van Nanking., 1934-1936.; 945; 1 omslag
  - Stukken betreffende Chinese luchtvaartaangelegenheden., 1934-1937.; 946; 1 omslag
  - Stukken betreffende de havenverbeteringswerken te Chefoo., 1935-1936.; 947; 1 omslag
- ARCHIEF GEZANTSCHAPSBUREAU CHUNKING, 1938-1941
  - STUK VAN ALGEMENE AARD, I
    - Agenda van ingekomen en uitgaande stukken., 1938-1940.; 948; 1 deel
  - STUKKEN BETREFFENDE BIJZONDERE ONDERWERPEN, II
    - Stukken betreffende de Hongaarse belangenbehartiging., 1939-1940.; 949; 1 omslag
    - Stukken betreffende de Nederlandse eisen tot schadevergoeding i.v.m. de Japans-Chinese oorlog., 1938-1939.; 950; 1 omslag
    - Stukken betreffende de Nederlandse gezantschapbureaus te Chungking en Nanking., 1938-1941.; 951; 1 omslag
    - Stukken betreffende politieke aangelegenheden in China., 1938-1941.; 952; 1 omslag
    - Stukken betreffende de economische onderhandelingen tussen Japan en Nederlands-Indië., 1940.; 953; 1 omslag
    - Stukken betreffende de Nederlandse zaakgelastigde op het gezantschapsbureau te Chungking., 1938-1940.; 954; 1 omslag
    - Stukken betreffende Chinese luchtvaartaangelegenheden., 1938-1940.; 955; 1 omslag
    - Stukken betreffende de zoutwinning en distributie in China., 1939-1940.; 956; 1 omslag
    - Stukken betreffende de financiële en handelspolitiek van de Nationale regering., 1939-1940.; 957; 1 omslag
    - Stukken betreffende de arrestatie van Nederlandse missionarissen in Chinees Turkestan., 1939-1940.; 958; 1 omslag
- ARCHIEF WAARNEMING VAN DE POST PEKING DOOR DE SECRETARIS, 1945-1950
  - Stukken betreffende dr. J. Vixseboxse, waarnemer van de post te Peking., 1948-1950.; 959; 1 omslag
  - Stukken betreffende het onderhoud van de legatiegebouwen te Peking., 1948-1950.; 960; 1 omslag
  - Stukken betreffende het Oostelijk ambassadeterrein te Peking., 1948-1950.; 961; 1 omslag
  - Stukken betreffende het archief van het dekanaat., 1946.; 962; 1 omslag
  - Stukken betreffende consulaire posten en de ambassade in China., 1945-1947.; 963; 1 omslag
  - Stukken betreffende vergoeding van oorlogsschade van Nederlanders door de Chinese autoriteiten., 1945-1949.; 964; 1 omslag
  - Stukken betreffende de evacuatie van Nederlanders uit China., 1948.; 965; 1 omslag
- KAARTEN
  - Kaarten hoofdzakelijk van China, Chinese en Russische steden en landstreken., 1900-1944.; 966-967; 2 pakken
    - Aginskoye-Dalai Nor, 1944 ... [enz.], Aleksandrovsk, 1944; Blagovesschensk, 1944; Buir Nor, 1944; Canton, 1942, 1943 en 1944; Changsha, 1942 en 1943; China, 1921 en z.d.; China & Japan met Korea, z.d. China, 1943 (Oorlogskaart Japanse agressie); China, (Spoorwegnet); China, 1936 (Katholieke missies); Chih-Li, 1900 (provincie); Chungking, 1942; Foochow, 1941; Hainan, 1941 en 1942; Hanoi, 1942; Hankow, 1941; Harbin, 1932; Hong Kong, 1941; Kaolan (Lanchow), 1943; Khabarowsk, 1944; Khong, 1942; Kunming, 1942 en 1943; Kweilin, 1942; 966
    - Mantsjoerije en het Verre Oosten, z.d. ... [enz.], Mantsjoerije en Korea, z.d.; Mantsjoerije (spoor- en snelwegen), z.d.; Nantung, 1941; Nen Chiang, 1943; Nikolayevsk, 1944; Otomari, 1943; Peking en Tientsin, 1943 (in tweevoud); Peking, 1900 (Bokseropstand); Peking, z.d. (Nederlandse kazerne); Peking, z.d. (Internationale legatiewijk); Petrovsk-Zabykal'sk, 1943; Rukhlovo, 1943; Shanghai, 1941; Spassk-Dal'Niy, 1944; Sretensk, 1943; Taina, 1941; Tali, 1942; Tientsin, 1903; Udskaya Guba, 1944; Undur-Khan, 1943 Wereldkaart, 1942 (commerciële uitgave Philips); West Australië -India, 1944; Zeya, 1943; 967
- DOCUMENTATIE
  - Reglementen en verordeningen., 1901-1931.; 968; 1 pak
    Politiereglementen van de Nederlandse consulaten in China, 1901-1931.
    "Reglement für die Verwaltung der österreichisch-ungarische Niederlassung in Tientsin", 1908.
    "Handbook of Local Regulations, Shanghai Municipal Council", 1909.
    "Municipal Regulations and Bye-Laws, Russian Municipal Council," Tientsin, 1912.
    "Handbook of Bye-Laws and Municipal Information, British Municipal Council", Tientsin, 1913.
    "Regulations for the Shanghai Pilotage Service", 1916.
    "Recueil des Règlements Municipaux, Conseil d'Administration Municipale de la Concession Française de Tientsin", 1916.
    "Sanitary Regulations for the Port of Shanghai", 1920.
    "Chinese Pilotage Service: General Regulations and Local Rules for the Port of Newchwang", 1924.
  - Diversen., 1891-1937.; 969; 1 pak
    "The improvement of the Hwang-Ho or Yellow River", The Hague, 1891.
    "Japan-China War: the naval battle of Haiyang", 1894.
    Verslag t.g.v. 10 jarig bestaan der vereniging "Beurs voor de diamanthandel", 1900.
    "The Mission among the higher classes in China", the eighth, tenth and fourteenth report, Tientsin, 1900-1907.
    "Imperial Postal Guide", Tientsin, 1903.
    Javasuiker op de Hong Kong markt, Soerabaja, 1904.
    "Chemins de fer en Chine", Bruxelles, 1906.
    De ontwikkeling der economische en staatkundige toestand in Oost Azië i.v.m. enige beschouwingen betreffende de behandeling van vreemde Oosterlingen in Nederlands-Indië, 1907.
    Jaarverslagen van de Holland-China Handelscompagnie te Rotterdam, 1911 en 1932-1933.
    "Statement of Aims and Report on Famine Conditions, International Society for Famine Relief", Tientsin, 1920.
    "Kwangsi exposition: general information and regulations", 1928.
    Rede uitgesproken bij de opening van het sinologisch instituut aan de Rijks Universiteit te Leiden op 20 december 1930 door Dr. J.J.L. Duyvendak, Leiden, 1930.
    "First National Good Roads Conference and Exhibition", Shanghai, 1931.
    Historische Nota over de Chinese beweging in Nederlands-Indië, 1877-1934, 1935.
    Aantekeningen betreffende de reis van Mr. G.H.C. Hart naar China, 1935. Met bijlagen.
    "The organisation and activities of the government testing bureau of Shanghai", 1935.
    Jaarverslagen van de Java-China-Japan Lijn N.V., 1936 en 1939-1940.
    "Sino-Japanese Economic Cooperation in North China", Nanking, 1937.
- GEDEPONEERD ARCHIEF MILITAIR ATTACHÉ CHUNKING, (1942) 1943-1946
  - STUKKEN VAN ALGEMENE AARD, I
    - Agenda's van ingekomen en uitgaande stukken., 1943-1946.; 970-972; 3 delen
      - 1943 jun. 1 - 1944 mrt. 14, 970
      - 1944 mrt. 14 - 1944 dec. 30, 971
      - 1945 jan. 2 - 1946 okt. 15, 972
  - STUKKEN BETREFFENDE BIJZONDERE ONDERWERPEN, II
    - Correspondentie met de gezant/ambassadeur van Nederland in China., 1942-1945.; 973; 1 omslag
    - Stukken betreffende geheime aangelegenheden., 1942-1946.; 974; 1 omslag
    - Stukken betreffende niet-geheime aangelegenheden., 1944.; 975; 1 omslag
    - Correspondentie van de inlichtingendiensten met de plaatselijke Chinese instanties., 1943-1944.; 976; 1 omslag
    - Correspondentie met de Nederlandse regering te Londen., 1943-1944.; 977; 1 omslag
    - Stukken betreffende de militaire situatie in China., 1943-1944.; 978; 1 omslag
    - Wekelijkse inlichtingenrapporten over de militaire situatie in het Verre Oosten., 1944.; 979; 1 omslag
    - Stukken betreffende Japans propaganda materiaal., 1944.; 980; 1 omslag
    - Stukken betreffende geallieerde krijgsgevangenenkampen in het Verre Oosten., 1945.; 981; 1 omslag
    - Stukken betreffende de recrutering van Nederlands-Indische onderdanen van Chinese afkomst voor de Nederlandse militaire dienst., 1943-1944.; 982; 1 omslag.